臺灣新北地方法院刑事裁定
111年度單禁沒字第945號
聲  請  人  臺灣新北地方檢察署檢察官
被      告  林弘偉



                    （現於法務部○○○○○○○○○○○執行中）
上列被告因違反毒品危害防制條例案件（111年度毒偵緝字第637
、638號），聲請人聲請單獨宣告沒收違禁物（111年度聲沒字第
826號），本院裁定如下：
    主  文
扣案如附表編號1至4所示之物均沒收銷燬之。
    理  由
一、聲請意旨略以：被告林弘偉前因施用毒品案件，業經臺灣新
    北地方檢察署（下稱新北地檢署）檢察官以111年度毒偵緝
    字第637、638號為不起訴處分確定，有該不起訴處分書乙份
    在卷足稽。經查，扣案如附表編號1至4所示之物，經送檢驗
    ，係屬毒品危害防制條例第18條第1項所規定之違禁物，此
    有附表編號1至4所示毒品鑑定書附卷可證，依毒品危害防制
    條例第18條第1項前段規定，聲請單獨宣告沒收銷燬等語。
二、按違禁物不問屬於犯罪行為人與否，沒收之，並得單獨宣告
    沒收，刑法第38條第1項及第40條第2項分別定有明文；甲基
    安非他命經毒品危害防制條例第2條第2項第2款列為第二級
    毒品，並禁止持有，且查獲之第二級毒品，依同條例第18條
    第1項前段規定，不問屬於犯罪行為人與否，應予沒收銷燬
    之，自屬違禁物而得單獨宣告沒收。
三、經查：
　　㈠被告林弘偉前因施用第二級毒品等案件，經本院以109年度
      毒聲字第1862號裁定送勒戒處所觀察、勒戒後，認無繼續
      施用毒品之傾向，於111年4月1日釋放，並由新北地檢署
      檢察官以111年度毒偵緝字第637、638號為不起訴處分確
      定等情，有上開裁定、不起訴處分書及臺灣高等法院被告
      前案紀錄表各1份在卷可考，並經本院核閱上開偵查卷宗
      屬實。
　　㈡被告於110年4月13日13時45分許為警查獲時，查扣如附表
      編號1至2所示之物，送請台灣尖端先進生技醫藥股份有限
      公司鑑驗結果，檢出第二級毒品甲基安非他命成分，有台
      灣尖端先進生技醫藥股份有限公司110年5月20日毒品證物
      鑑定分析報告2紙附卷可佐，足認如附表編號1、2所示之
      物係屬違禁物無訛。另包裝如附表編號1、2所示之物之外
      包裝袋各1只，因鑑定單位一般係以傾倒之方式，將外包
      裝袋內之毒品倒出而與外包裝袋分離秤重，必要時，輔以
      刮杓刮取袋內毒品，然無論依何種方式分離，外包裝袋內
      均有極微量之毒品殘留，而無法完全析離，應整體視為查
      獲之第二級毒品，一併依毒品危害防制條例第18條第1項
      前段規定沒收銷燬之。至送驗耗損部分之毒品因業已滅失
      ，爰不另宣告沒收銷燬之，附此敘明。
　　㈢被告於110年8月11日3時36分許為警查獲時，查扣如附表編
      號3至4所示之物，送請台灣尖端先進生技醫藥股份有限公
      司鑑驗結果，檢出第二級毒品甲基安非他命成分，有台灣
      尖端先進生技醫藥股份有限公司110年9月14日毒品證物鑑
      定分析報告2紙附卷可佐，足認如附表編號3、4所示之物
      係屬違禁物無訛。另包裝如附表編號3、4所示之物之外包
      裝袋各1只，因鑑定單位一般係以傾倒之方式，將外包裝
      袋內之毒品倒出而與外包裝袋分離秤重，必要時，輔以刮
      杓刮取袋內毒品，然無論依何種方式分離，外包裝袋內均
      有極微量之毒品殘留，而無法完全析離，應整體視為查獲
      之第二級毒品，一併依毒品危害防制條例第18條第1項前
      段規定沒收銷燬之。至送驗耗損部分之毒品因業已滅失，
      爰不另宣告沒收銷燬之，附此敘明。
　　㈣綜上所述，聲請人就如附表編號1至4所示之物依法向本院
      聲請單獨宣告沒收銷燬，核無不合，應予准許。
四、依刑事訴訟法第455條之36第2項，毒品危害防制條例第18條
    第1項前段，刑法第40條第2項，裁定如主文。
中　　華　　民　　國　　111 　年　　11　　月　　21　　日
                  刑事第六庭    法　官  楊展庚
以上正本證明與原本無異
如不服本裁定應於送達後5日內向本院提出抗告狀
                                書記官　王宏宇
中　　華　　民　　國　　111 　年　　11　　月　　21　　日
附表
編號 扣案物品名稱及數量 鑑驗結果 鑑驗報告及出處 1 白色透明晶體1包 檢出第二級毒品甲安非他命成分（驗餘淨重0.251公克，含外包裝袋1只）  台灣尖端先進生技醫藥股份有限公司110年5月20日毒品證物鑑定分析報告（實驗室分析編號DAA5253）（見110年度毒偵字第3867號卷第215頁）。 2 棕色透明晶體1包 檢出第二級毒品甲基安非他命成分（驗餘淨重0.022公克，含外包裝袋1只）  台灣尖端先進生技醫藥股份有限公司110年5月20日毒品證物鑑定分析報告（實驗室分析編號DAA5253-1）（見110年度毒偵字第3867號卷第217頁）。 3 白色透明結晶1包 檢出第二級毒品甲安非他命成分（驗餘淨重1.219公克，含外包裝袋1只）  台灣尖端先進生技醫藥股份有限公司110年9月14日毒品證物鑑定分析報告（實驗室分析編號DAA6537-1）（見110年度毒偵字第6016號卷第117頁）。   4 淡棕色透明結晶1包 檢出第二級毒品甲安非他命成分（驗餘淨重0.330公克，含外包裝袋1只）  台灣尖端先進生技醫藥股份有限公司110年9月14日毒品證物鑑定分析報告（實驗室分析編號DAA6537-2）（見110年度毒偵字第6016號卷第119頁）。